【裁判字號】    98,訴,1408
【裁判日期】    980928
【裁判案由】    毒品危害防制條例
【裁判全文】
臺灣臺北地方法院刑事判決              98年度訴字第1408號
公  訴  人  臺灣臺北地方法院檢察署檢察官
被      告  甲○○
上列被告因毒品危害防制條例案件，經檢察官提起公訴（98年度
毒偵字第2281號），被告於本院準備程序進行中，就被訴事實為
有罪之陳述，經本院告知簡式審判程序意旨，並聽取公訴人及被
告之意見後，本院合議庭裁定依簡式審判程序審理，判決如下：
    主  文
甲○○施用第一級毒品，累犯，處有期徒刑拾月。
    事  實
一、甲○○前因殺人未遂案件，經本院以80年度訴緝字第313 號
    判決判處有期徒刑6 年，後經最高法院以81年度台上字第21
    34號判決駁回上訴確定；又因恐嚇案件，經本院以80年度訴
    字第2070號判決判處有期徒刑2 年，後經最高法院以81年度
    台上字第1232號判決駁回上訴確定；再因肅清煙毒條例案件
    ，經臺灣高等法院以86年度上訴字第2213號判決判處有期徒
    刑3 年2 月確定；上開之罪，後經減刑並定應執行之殘刑為
    1 年9 月14日。又其另因施用第一級毒品案件，經本院以94
    年度訴緝字第34號判決判處有期徒刑10月確定，後經減為有
    期徒刑5 月，並與前揭殘刑接續執行，甫於民國96年12月15
    日縮刑期滿執行完畢。
二、甲○○曾因施用毒品案件，經臺灣宜蘭地方法院裁定施以觀
    察勒戒之處分，於89年4 月24日因無繼續施用傾向執行完畢
    釋放出所，後於5 年內之93年間，即因施用毒品案件，經本
    院以94年度訴緝字第34號判決判處有期徒刑10月確定。竟仍
    未能戒除毒癮，而基於施用第一級毒品之犯意，於98年7 月
    9 日上午9 時45分許接受臺灣臺北地方法院檢察署觀護人採
    尿往前回溯26小時內之某時，在其位於臺北市○○區○○街
    230 號5 樓之住處內，以針筒注射之方式施用第一級毒品海
    洛因1 次；嗣因採尿送驗後，始知上情。
三、案經臺灣臺北地方法院檢察署觀護人室告發而由臺灣臺北地
    方法院檢察署檢察官偵查起訴。
    理  由
一、程序部分：本件被告甲○○所犯係死刑、無期徒刑或最輕本
    刑為3 年以上有期徒刑以外之罪，其於準備程序中就被訴事
    實為有罪之陳述，經本院告知簡式審判程序之旨，並聽取當
    事人意見後，經本院合議庭依刑事訴訟法第273 條之1 第1
    項規定裁定由受命法官獨任進行簡式審判程序，合先敘明。
二、上開事實，業據被告於本院98年9 月14日之準備及審理程序
    中坦承不諱，且被告此次驗尿結果，就鴉片類（嗎啡）確呈
    現陽性反應，檢體編號核亦無誤，此有台灣尖端先進生技醫
    藥股份有限公司濫用藥物檢驗報告及尿液檢體監管紀錄表（
    編號：000000000 號）各1 件存卷可查，參酌本院職務上所
    知施用海洛因後採尿所能檢出陽性反應之時限，堪認被告確
    於上開時、地，有施用第一級毒品海洛因1 次之行為，則被
    告上開於本院之任意性自白核與事實相符而可採信，本案事
    證已臻明確，其犯行堪以認定；又查被告於89年4 月24日觀
    察勒戒執行完畢釋放出所後，5 年內已經再犯施用毒品之罪
    ，且業經依法追訴處罰（詳如事實欄「二、」所述），此有
    臺灣高等法院被告前案紀錄表1 件在卷可參，縱其本次施用
    毒品之時間在該次觀察勒戒執行完畢釋放5 年之後，仍應依
    法追訴處罰。
三、核被告所為，係犯毒品危害防制條例第10條第1 項之施用第
    一級毒品罪。又查被告前因殺人未遂案件，經本院以80年度
    訴緝字第313 號判決判處有期徒刑6 年，後經最高法院以81
    年度台上字第21 34 號判決駁回上訴確定；又因恐嚇案件，
    經本院以80年度訴字第2070號判決判處有期徒刑2 年，後經
    最高法院以81年度台上字第1232號判決駁回上訴確定；再因
    肅清煙毒條例案件，經臺灣高等法院以86年度上訴字第2213
    號判決判處有期徒刑3 年2 月確定；上開之罪，後經減刑並
    定應執行之殘刑為1 年9 月14日。其另因施用第一級毒品案
    件，經本院以94年度訴緝字第34號判決判處有期徒刑10月確
    定，後經減為有期徒刑5 月，並與前揭殘刑接續執行，於96
    年12月15日縮刑期滿執行完畢，此有臺灣高等法院被告前案
    紀錄表1 份可按，其於5 年內故意再犯本件最重本刑為有期
    徒刑以上之罪，為累犯，應依刑法第47條第1 項之規定加重
    其刑。爰審酌被告犯後雖於本院審理中坦承犯行，態度尚可
    ，然前已有多次施用毒品之前案紀錄，仍未能戒除毒癮復行
    施用，暨被告其他素行、生活狀況、犯罪情節等一切情狀，
    爰量處如主文所示之刑，以示懲儆。
據上論斷，應依刑事訴訟法第273 條之1 第1 項、第299 條第1
項前段，毒品危害防制條例第10條第1 項，刑法第11條前段、第
47條第1 項，判決如主文。
本案經檢察官林怡君到庭執行職務。
中    華    民    國    98    年    9     月    28    日
                  刑事第五庭  法  官  吳勇毅
上正本證明與原本無異。
如不服本判決應於收受送達後10日內向本院提出上訴書狀，並應
敘述具體理由；其未敘述上訴理由者，應於上訴期間屆滿後20日
內向本院補提理由書（均須按他造當事人之人數附繕本）「切勿
逕送上級法院」。
                              書記官  游秀珠
中    華    民    國    98    年    9     月    28    日
附錄本案論罪科刑法條全文：
毒品危害防制條例第10條
施用第一級毒品者，處 6 月以上 5 年以下有期徒刑。
施用第二級毒品者，處 3 年以下有期徒刑。


司法院資訊處製作；財團法人民間司法改革基金會備份。
